【裁判字號】    97,訴,406
【裁判日期】    971231
【裁判案由】    違反毒品危害防制條例
【裁判全文】
臺灣花蓮地方法院刑事判決               97年度訴字第406號
公  訴  人  臺灣花蓮地方法院檢察署檢察官
被      告  甲○○
上列被告因違反毒品危害防制條例案件，經檢察官提起公訴（97
年度撤緩字第29號），被告於準備程序中，就被訴事實為有罪之
陳述，本院改行簡式審判程序審理，並判決如下：
    主  文
甲○○犯施用第一級毒品罪，共貳罪，均累犯，各處有期徒刑拾
月，扣案之第一級毒品海洛因伍包（含袋重貳點壹玖克）均沒收
銷燬，與針筒貳支均沒收。又犯施用第二級毒品罪，共貳罪，均
累犯，各處有期徒刑伍月，扣案之第二級毒品安非他命壹包（含
袋重零點陸公克）與安非他命殘渣袋參個均沒收銷燬，吸食器壹
組、吸管壹支均沒收。應執行有期徒刑壹年拾月，扣案之第一級
毒品海洛因伍包（含袋重貳點壹玖克）、第二級毒品安非他命壹
包（含袋重零點陸公克）與安非他命殘渣袋參個均沒收銷燬；吸
食器壹組、吸管壹支與針筒貳支均沒收。
    事  實
一、甲○○前曾於民國91年間因施用毒品案件，經觀察、勒戒後
    ，有繼續施用毒品之傾向，本院以91年度毒聲字第467 號裁
    定令入戒治處所施以強制戒治1 年，經本院以92年度毒聲字
    第112 號裁定停止戒治，所餘戒治期間負保護管束，於92年
    8 月24日因保護管束期滿執行完畢，由臺灣花蓮地方法院檢
    察署於92年10月17日，以92年度戒毒偵字第13號為不起訴處
    分。復因贓物、槍砲彈藥刀械管制條例等，經臺灣高等法院
    花蓮分院以93年度聲字第60號裁定應執行有期徒刑1 年1 月
    確定在案，於96年3 月30日因保護管束期滿假釋未經撤銷視
    同執行完畢。詎其猶不知悛悔，於前次強制勒戒執行完畢釋
    放後5 年內，基於施用毒品之犯意，於(一)97年3 月6 日上午
    9 時許，在花蓮市○○○路長頸鹿遊戲場附近車上，以摻入
    香菸之方式同時施用第一級毒品海洛因與第二級毒品安非他
    命1 次，為警於同日上午11時許，持本院所核發之搜索票至
    其位於花蓮市○○街43號住處執行搜索時，經其同意由警採
    集尿液送驗，結果呈第一級毒品海洛因及第二級毒品安非他
    命之陽性反應，並扣得海洛因3 小包（含袋重0.79公克）、
    注射針筒2 支、吸食器1 組及安非他命殘渣袋3 個等物。(二)
    被告復於97年4 月17日18時許，在花蓮市○○街43號附近車
    上，分別施用第一級毒品海洛因與第二級毒品安非他命各 1
    次，為警於同年月19日上午9 時30分許，持本院核發之搜索
    票搜索上開處所查獲，經其同意由警採集尿液送驗，結果呈
    第一級毒品海洛因及第二級毒品安非他命之陽性反應，並扣
    得海洛因2 小包（含袋重1.4公克）、安非他命1小包（含袋
    重0.6公克）及塑膠管1 支等物。
二、案經由內政部警察署花蓮港務警察局與花蓮縣警察局花蓮分
    局報告臺灣花蓮地方法院檢察署檢察官偵查起訴。
    理  由
一、上揭事實，業據被告甲○○於本院準備程序及審理時坦承不
    諱，而被告經警採集尿液送驗結果，俱呈安非他命及鴉片類
    陽性反應，此有慈濟大學濫用藥物檢驗中心檢驗總表、毒品
    尿液檢體採集送驗紀錄表、臺灣花蓮地方法院檢察署扣押清
    單各2 份、扣案證物照片7 張、扣案之安非他命1 包、海洛
    因5 包、安非他命殘渣袋3 個、注射針筒2 支、吸食器1 組
    、吸管1 支與法務部調查局濫用藥物實驗室鑑定書1 份在卷
    可稽，足證被告自白與事實相符，堪信真實。又被告有事實
    欄所示施用毒品之前科及強制戒治之情形，其於強制戒治後
    負保護管束期間屆滿以執行完畢後之五年以內，再犯本案施
    用毒品案件，有刑案資料查註紀錄表、全國施用毒品案件紀
    錄表及臺灣高等法院被告前案紀錄表各一份在卷可查。是以
    本件事證已臻明確，被告犯行堪予認定，應依法論科。
二、核被告所為，係犯毒品危害防制條例第10條第1 項之施用第
    一級毒品罪及同條第2 項之施用第二級毒品罪。其施用第一
    、二級毒品前後持有第一、二級毒品之低度行為，應為施用
    毒品之高度行為所吸收，不另論罪。被告分別施用第一級毒
    品海洛因2 次及第二級毒品安非他命2 次，其犯意各別、行
    為可分，均應分論併罰。另查被告有事實欄所述之犯罪前科
    及刑之執行情形，此有臺灣高等法院被告前案紀錄表各1 份
    在卷可稽，其於有期徒刑執行完畢5 年以內故意再犯本件有
    期徒刑以上之罪，均為累犯，均應依刑法第47條第1 項之規
    定加重其刑。
三、爰審酌被告曾有施用毒品等犯罪前科，素行不佳，其於矯治
    後再犯本件施用毒品罪，又持有數量為多之毒品，顯仍有繼
    續施用之意思，惡性非淺，惟念其施用毒品乃戕害自己身心
    健康，尚未危及他人，犯後坦承犯行之態度良好，兼衡其生
    活狀態、智識程度、犯罪之動機、施用毒品之手段等一切情
    狀，乃量處如主文所示之刑，並定其應執行刑，以示懲儆。
四、扣案之海洛因5 包與安非他命1 包等物，分屬第一級與第二
    級毒品，又安非他命殘渣袋3 個，因現今檢驗技術無法完全
    析離，則均應依毒品危害防制條例第18條第1 項前段之規定
    ，沒收銷燬之。另扣案之吸食器1 組、吸管1 支與注射針筒
    2 支，為被告所有，且為供被告施用或預備施用安非他命所
    用之物，業據被告供承在卷，應依刑法第38條第1 項第2 款
    沒收。
據上論斷，應依刑事訴訟法第273 條之1 第1 項、第299 第1 項
前段，毒品危害防制條例第10條第1 項、第2 項、第18條第1 項
前段，刑法第11條前段、第47條第1 項、第51條第5 款、第38條
第1 項第2 款，判決如主文。
本案經檢察官羅美秀到庭執行職務。
中    華    民    國    97    年    12  月      31    日
                        臺灣花蓮地方法院刑事第四庭
                                    法  官  沈培錚
以上正本證明與原本無異。
如不服本判決應於收受送達後10日內向本院提出上訴書狀，並應
敘述具體理由。其未敘述上訴理由者，應於上訴期間屆滿後20日
內向本院補提理由書（均須按他造當事人之人數附繕本）「切勿
逕送上級法院」。
中    華    民    國    97    年    12    月    31    日
                                    書記官
附錄本案論罪科刑法條
毒品危害防制條例第10條
施用第一級毒品者，處 6 月以上 5 年以下有期徒刑。
施用第二級毒品者，處 3 年以下有期徒刑。


司法院資訊處製作；財團法人民間司法改革基金會備份。
